臺灣高等法院刑事裁定
110年度抗字第1816號
抗  告  人  
即  受刑人  林耀輝


                    （現於法務部○○○○○○○○○○○執行）
上列抗告人即受刑人因聲請定應執行刑案件，不服臺灣桃園地方
法院中華民國110年10月27日裁定（110年度聲字第3242號），提
起抗告，本院裁定如下：
    主  文
抗告駁回。                                              
    理  由
一、原裁定意旨略以：抗告人即受刑人林耀輝（下稱抗告人）所
    犯如原裁定附表所示之罪，先後經法院判處如原裁定附表所
    示之刑，均經分別確定在案，有各該判決及本院被告前案紀
    錄表各1份在卷可稽。查本件抗告人就所犯不得易科罰金之
    罪，與得易科罰金之罪，請求定執行之有期徒刑，此有抗告
    人簽名同意之臺灣桃園地方檢察署依102年1月23日修正之刑
    法第50條調查受刑人是否聲請定應執行刑調查表1份附卷可
    參。經審核檢察官所附相關事證，認其聲請為正當。又數罪
    併罰案件定應執行刑之目的在於特別預防之考量，輔以一般
    預防作為刑罰目的而量定其刑，當行為人於判決確定前犯數
    罪，個別宣告刑累加之結果，無法充分考量加總後之刑罰是
    否過重，對抗告人施以過重之刑罰，無助於預防再犯、教化
    之目的，更有可能違反比例原則，自應透過定應執行刑之程
    序，酌定適當刑罰。為此，以行為罪責為基礎，考量抗告人
    如原裁定附表所示各刑之外部限制、各罪之法律目的、抗告
    人違反之嚴重性及貫徹刑法量刑公平正義理念之內部限制等
    綜合因素，裁定抗告人犯如原裁定附表所示之罪，所處如原
    裁定附表所示之刑，應執行有期徒刑2年3月等語。
二、抗告意旨略以：㈠在數罪併罰有二裁判以上，應定其應執行
    刑之案件，法院所為刑之酌定，固屬自由裁量事項，然對於
    法院之內部界限、外部界限，均仍應受其拘束。㈡又按刑法
    第56條連續犯之規定業於民國94年2月2日修正公布刪除，並
    於95年7月1日施行，而連續犯之所以廢除，係因實務界對於
    「同一罪名」認定過寬，所謂「概括犯意」經常可連續數年
    之久，且在採證上多過於寬鬆，致過度擴張連續犯概念，併
    案浮濫，造成不公平之現象。在修正後基於連續犯原為數罪
    之本質及刑之犯案公平原則考量，過去視為連續犯之犯罪，
    原則上應回歸數罪併罰之公正性處罰，以藉此維護刑罰之公
    平性。再按法院就裁量權之行使，除不得逾越法律之規定範
    圍之外部界限外，尚應受比例原則、0.66公平正義原則之規
    定，謹守秩序之理，體察法律之規範目的，使其結果實質正
    當合於裁量之內部性界限，俾與立法本旨相契合，亦即必須
    符合所適用法律授權之目的，並受法律秩序之理念、法律感
    情及慣性例行所規範，且現階段之刑事政策，非祇在實現以
    往之應報主義之觀念，尤重在教化功能。㈢按實施新法以來
    ，各法院中對其罪犯所判之例參照，如基隆地方法院96年度
    易字第538號竊盜案，判處8月符合減刑減為4月，共計38件
    ，合計12年8月，定其應執行之刑為3年；臺中地方法院98年
    度聲字第5043號詐欺罪19條2次，1至14條判處2月（計2年4
    月），15至19條判處3月（計1年3月），共計3年7月，更定
    應執行之刑為1年10月。㈣綜上所陳，抗告人懇求給予一個公
    理公平的裁定，給抗告人悔過向善機會，予以抗告人一個從
    新從輕最有利之裁定，以為挽救破碎之家庭，避免衍生社會
    問題，絕不再犯等語。
三、按裁判確定前犯數罪者，併合處罰之。數罪併罰，分別宣告
    多數有期徒刑者，於各刑中之最長期以上，各刑合併之刑期
    以下，定其刑期，刑法第50條第1項前段、第51條第5款分別
    定有明文。又刑事訴訟法第370條第2項、第3項，已針對第
    二審上訴案件之定應執行刑，明定有不利益變更禁止原則之
    適；而分屬不同案件之數罪併罰有應更定執行刑之情形，倘
    數罪之刑，曾經定其執行刑，再與其他裁判宣告之刑定其執
    行刑時，在法理上亦應同受此原則之拘束。亦即，另定之執
    行刑，其裁量所定之刑期，不得較重於前定之執行刑加計後
    裁判宣告之刑或所定執行刑之總和。次按數罪併罰之定執行
    刑，係基於刑罰經濟與責罰相當之考量，所為一新刑罰之宣
    告，並非給予受刑人不當利益，法院於審酌個案具體情節，
    裁量定應執行之刑時，除應嚴格遵守刑法第51條所定方法為
    規範量刑之外部性界限外，其所定之執行刑，祇須不得較重
    於前定之執行刑加計後裁判宣告之刑之總和，又無全然喪失
    權衡意義，或裁量行使顯然有違比例原則之情形，並不悖於
    定應執行刑之恤刑目的者，即無違法或不當。
四、經查：抗告人所犯如原裁定附表所示各罪，分別經法院判處
    如原裁定附表所示罪刑確定，各罪犯罪時間均在最早確定之
    編號1所示判決確定日之前，且原裁定附表編號4、5所示罪
    刑，曾經原審法院以108年度簡字第2號判決定其應執行之刑
    為有期徒刑10月確定等情，有如原裁定附表所示判決書及本
    院被告前案紀錄表附卷可稽，原審法院本其職權，斟酌抗告
    人如原裁定附表所示各刑之外部限制、各罪之法律目的、抗
    告人違反之嚴重性及貫徹刑法量刑公平正義理念之內部限制
    ，對其所犯數罪為整體評價，裁定本件定應執行刑為有期徒
    刑2年3月，係於各刑中之最長期（有期徒刑7月）以上、各
    刑合併之刑期（有期徒刑2年11月）以下，經核並未逾越刑
    法第51條第5款之界限，且未逾越前定之執行刑與其餘宣告
    刑合計之總數（有期徒刑2年10月），亦無明顯過重而違背
    比例原則或公平正義之情形之裁量權濫用情事，又適用「限
    制加重原則」之量刑原理，對抗告人給予適度之刑罰折扣，
    符合法律授與裁量權之目的，自無違誤。抗告意旨雖援引他
    案，於定應執行刑時均大幅減輕刑度，而指摘原裁定所定應
    執行之刑不當云云；然抗告意旨所指個案所定執行刑係法官
    酌量具體案件不同情節之結果，且執行刑之酌定，尤無必須
    按一定比例、折數衡定之理，無從比附攀引他案量刑，指摘
    原裁定不當。綜上所述，抗告人執前詞提起抗告，指摘原裁
    定不當，為無理由，應予駁回。又本件係檢察官依抗告人請
    求而向原審法院聲請定其應執行刑，抗告人並於其抗告狀中
    就其對本件定應執行刑案件之請求，已詳予陳述敘明如前，
    堪認其業已就本件聲請事項陳述意見，附此說明。
五、據上論斷，應依刑事訴訟法第412條，裁定如主文。
中　　華　　民　　國　　110 　年　　11　　月　　25　　日
                  刑事第十八庭  審判長法  官  何俏美
                                      法  官  陳海寧
                                      法  官  葉乃瑋
以上正本證明與原本無異。
不得再抗告。
                                      書記官  程欣怡
中　　華　　民　　國　　110 　年　　11　　月　　26　　日